臺灣基隆地方法院刑事判決　　　　　　　 94年度易字第520號
公　訴　人　臺灣基隆地方法院檢察署檢察官
被　　　告　丙○○
上列被告因傷害等案件，經檢察官聲請以簡易判決處刑（94年度
速偵字第377 號），本院認不得以簡易判決處刑，改依通常程序
處理，並判決如下：
    主  文
本件公訴不受理。
    理  由
一、公訴意旨如檢察官起訴書所載（如附件）。
二、按告訴乃論之罪，告訴人於第一審辯論終結前得撤回其告訴
    ，又告訴經撤回者，應諭知不受理之判決，刑事訴訟法第23
    8條第1項、第303條第3 款定有明文。
三、查本件告訴人乙○○告訴被告丙○○傷害、毀損案件，起訴
    書認被告係觸犯刑法第277條第1項之傷害罪及同法第354條
    之毀損罪，依同法第287條前段、第357條之規定，須告訴乃
    論。茲據告訴人乙○○於撤回告訴，有撤回告訴狀在卷可稽
    ，依照前揭說明，爰不經言詞辯論，逕為諭知不受理之判決
    。
據上論斷，應依刑事訴訟法第303 條第3 款、第307 條，判決如
主文。
中　　華　　民　　國　　94　　年　　11　　月　　29　　日
                  刑事第三庭審判長法  官  王福康
                                  法  官  王慧惠
                                  法  官  齊潔
以上正本證明與原本無異。
對於本件判決如有不服，應於收受送達後10日內，向本院提出上
訴書狀，上訴於臺灣高等法院，並按他造當事人之人數附具繕本
。
中　　華　　民　　國　　94　　年　　11　　月　　29　　日
                                  書 記 官  潘端典
附件：
臺灣基隆地方法院檢察署檢察官聲請簡易判決處刑書
　　　　　　　　　　　　　　　　　　 94年度速偵字第377號
　　被　　　告　丙○○　男　31歲（民國○○年○○月○○日生）
　　　　　　　　　　　　住基隆市○○區○○路162號4樓
　　　　　　　　　　　　國民身分證統一編號：Ｚ000000000號
上列被告因傷害等案件，業經偵查終結，認為宜聲請以簡易判決
處刑，茲將犯罪事實及證據並所犯法條分敘如下：
　　　　犯罪事實
一、丙○○於民國93年8月20日1時40分許，在基隆市○○區○○
　　路151號前，因故與乙○○發生口角，黃琮祥即心生不悅，
　　遂取出原置於機車置物箱之水果刀再上前與乙○○理論。丙
　　○○明知持刀近距離對人揮砍，會造成人體傷害及財物毀損
　　之結果，仍在爭執過程中持水果刀揮向乙○○，導致乙○○
　　左足踝6乘0.4公分撕裂傷、左膝擦傷之傷害，並造成乙○○
　　之行動電話螢幕破損無法使用、眼鏡亦因此脫落遺失無從尋
　　回使用，足生損害於乙○○
二、案經告訴人乙○○訴由基隆市警察局第三分局報告偵辦。
　　　　 證據並所犯法條
一、證據：（一）被告丙○○之自白，（二）告訴人乙○○之指
　　訴，（三）臺灣礦工醫院診斷證明書1紙，（四）扣案水果
　　刀1 把及扣押物品目錄表，（五）行動電話損害照片1張在
　　卷可資佐證，被告犯嫌已堪認定。
二、所犯法條：被告所為係犯刑法第277條第1項傷害及第354條
　　毀損罪嫌。被告一行為觸犯上開二罪，為想像競合犯，請從
　　一重依傷害罪論處。
三、依刑事訴訟法第451條第1項聲請逕以簡易判決處刑。
　　 此　　致
臺灣基隆地方法院基隆簡易庭
中　　華　　民　　國　　94　　年　　8 　　月　　24　　日
　　　　　　　　　　　　　 檢　察　官　甲　○　○
本件正本證明與原本相符
中　　華　　民　　國　　94　　年　　9 　　月　　2 　　日
　　　　　　　　　　　　　 書　記　官　張　弘　祥
附錄論罪法條：
刑事訴訟法第238條
 (告訴乃論之撤回告訴)
告訴乃論之罪，告訴人於第一審辯論終結前，得撤回其告訴。
撤回告訴之人，不得再行告訴。
刑事訴訟法第303條
案件有下列情形之一者，應諭知不受理之判決：
一  起訴之程序違背規定者。
二  已經提起公訴或自訴之案件，在同一法院重行起訴者。
三  告訴或請求乃論之罪，未經告訴、請求或其告訴、請求經撤
    回或已逾告訴期間者。
四  曾為不起訴處分、撤回起訴或緩起訴期滿未經撤銷，而違背
    第260條之規定再行起訴者。
五  被告死亡或為被告之法人已不存續者。
六  對於被告無審判權者。
七  依第 8 條之規定不得為審判者。
